# 请教陈老师关于对赌协议的问题

提问人：877046713 时间：2019-11-06 10:37:44
A 公司为B公司的控股子公司， 2016 年B公司引入 3 家战略投资者（C、D、E），同时，A 公司与C、D、E 公司签署对赌协议，约定如截至到 2019年末，A 公司未能实现上市，则 C、D、E 公司有权于 2020 年 1-6 期间（行权期）请求 B 公司回购对 A公司的股权，回购价格为投资款加上同期银行存款利率。A 公司 2016 年收到战略投资款时候：
借：银行存款
贷：股本
资本公积
截至 2019 年末，A 公司未能实现上市，对赌条款未能实现。
B 公司账面未做处理，请问陈老师，截至 2019 年末，B 公司应如何记账

回答人：chenyiwei
在 B 公司的合并报表中，由于 B 承担了假设 A 未能在约定期限内上市则回购 A 股份的合同义务，根据《企业会计准则第 37 号——金融工具列报（ 2014 、 2017 年修订）》第十一条、第十二条规定，应在合并报表层面确认一项回购义务相关的金融负债，其初始计量金额为C、D、E对 B的增资额，后续按约定每年计提利息，确认利息支出（财务费用）并增加该项负债（长期应付款）的账面价值。
同时，由于 C、D、E 仍享有股东权利，不同于明股实债性质的出资，故在A的合并报表中，仍需就 C、D、E持有 B的股权份额确认少数股东权益和少数股东损益。也就是在合并报表层面，确认该项回购义务相关负债时，对应的借方科目是 “资本公积——资本溢价”。
实际实施回购时，在 A 的合并报表层面，一方面是同步减少上述负债金额（含本金和累计利息）和银行存款，另一方面将少数股权的届时账面价值转回 “资本公积——资本溢价”。
如果后续对赌条件满足，确定回购义务解除的，则在回购义务解除之日，将该项负债在合并报表层面的账面价值（本金和累计利息）转入 “资本公积——资本溢价”。

提问人：877046713 时间：2019-11-30 06:30:21
陈老师，A 是B 公司的子公司，战略投资者 CDE持有的是 A公司的股权，第二段描述是否合适呢

回答人：chenyiwei
第二段是在 B的合并报表中的处理。